最高法院刑事判決　　　　　　　　　　111年度台上字第407號
上　訴　人　王遠鵬



上列上訴人因傷害案件，不服臺灣高等法院中華民國110年10 月
13日第二審判決（110年度上訴字第2394 號，起訴案號：臺灣臺
北地方檢察署109年度偵緝字第1635 號），提起上訴，本院判決
如下：
    主  文
上訴駁回。
    理  由
一、按刑事訴訟法第377 條規定，上訴於第三審法院，非以判決
    違背法令為理由，不得為之。是提起第三審上訴，應以原判
    決違背法令為理由，係屬法定要件。如果上訴理由書狀並未
    依據卷內訴訟資料，具體指摘原判決不適用何種法則或如何
    適用不當，或所指摘原判決違法情事，顯與法律規定得為第
    三審上訴理由之違法情形，不相適合時，均應認其上訴為違
    背法律上之程式，予以駁回。
二、本件原審審理結果，認定上訴人王遠鵬有所載之傷害犯行明
    確，因而撤銷第一審之科刑判決，改判仍依想像競合犯，從
    一論處上訴人犯傷害罪刑，已載敘其調查取捨證據之結果及
    憑以認定犯罪事實之心證理由，就上訴人否認犯行之辯詞，
    認非可採，亦依調查所得證據予以論述，有卷存資料可資覆
    按。
三、上訴意旨略以：本件係告訴人呂明哲先揮拳毆打，於1 樓大
    門追逐時自行摔傷，非其持木棍打傷呂明哲、余夏蘭，且呂
    明哲、余夏蘭事後未立即就醫，所提木棍之照片與本案無關
    ，原判決認定其傷害，未查明該照片之拍攝時間、未為測謊
    鑑定，有違經驗法則及證據調查未盡之違法。
四、犯罪事實之認定、證據之取捨及證明力之判斷，俱屬事實審
    法院之職權，此項職權之行使，倘不違背客觀存在之經驗法
    則或論理法則，即不違法，觀諸刑事訴訟法第155條第1項規
    定甚明，自無許當事人任憑主觀妄指為違法，而資為合法之
    第三審上訴理由。原判決認定上訴人上開犯行，係綜合上訴
    人部分供述、證人即告訴人呂明哲、余夏蘭不利於上訴人之
    證詞，酌以卷附相關之診斷證明書，所列其餘證據資料及案
    內其他證據調查之結果而為論斷，詳敘憑為判斷呂明哲、余
    夏蘭指訴上訴人確有所載持木棍（未據扣案）、揮拳攻擊或
    以腳踢踹致其等受傷之證詞與事實相符，所為已該當傷害罪
    構成要件之理由綦詳，復說明呂明哲、余夏蘭於遭毆打同日
    或翌日隨即前往醫院就醫診治，所受傷害與指稱遭上訴人毆
    打部位、方式及所致傷勢吻合，上訴人所稱呂明哲之傷勢係
    自己跌倒所致，無傷害余夏蘭等辯詞，何以委無可採，併於
    理由內論駁明白。凡此，概屬原審採證認事職權之合法行使
    ，所為論斷說明，與經驗及論理等證據法則皆屬無違，既非
    僅以呂明哲、余夏蘭不利於上訴人之證言為唯一證據，且綜
    合調查所得之各直接、間接證據而為論斷，自非法所不許，
    無所指採證違背證據法則。又㈠原判決綜合案內證據資料，
    已載明上訴人確有所載傷害犯行之論證，就其聲請將本人及
    呂明哲、余夏蘭併送測謊鑑定，何以不具調查之必要性，已
    記明其裁酌理由，係以事證明確，未為其他無益之調查，概
    屬原審法院調查證據之裁量範疇，難認有調查未盡之違法。
    ㈡原判決並未認定上訴人係持照片中之木棍毆傷呂明哲，且
    未引據該木棍照片為論罪之依據，縱未就該照片拍攝時間再
    為調查，亦無所指調查職責未盡之違法可言。
五、其餘上訴意旨，係就原審採證認事職權之適法行使及原判決
    已明確論斷說明之事項，再事爭辯，或就無涉犯罪構成事實
    之枝節事項，任意指摘為違法，核與法律規定得為第三審上
    訴理由之違法情形不相適合，應認其之上訴為不合法律上之
    程式，予以駁回。又本院為法律審，不調查新證據，上訴人
    於原審判決後向本院提出受理案件登記表、證明單，欲證明
    本件案發後多次遭受挑釁、威脅等旨，自屬無從審酌，併此
    敘明。
據上論結，應依刑事訴訟法第395條前段，判決如主文。
中    華    民    國   111    年    1     月    26    日
                  刑事第九庭審判長法  官  段  景  榕  
                                  法  官  鄧  振  球  
                                  法  官  楊  力  進  
                                  法  官  宋  松  璟  
                                  法  官  汪  梅  芬  
本件正本證明與原本無異
                                  書記官
中    華    民    國   111    年    1     月    27    日